臺灣新竹地方法院刑事判決　　　　　　　 93年度易字第697號
公　訴　人　臺灣新竹地方法院檢察署檢察官
被　　　告　壬○○　男　40歲.
　　　　　　　　　　（
上列被告因竊盜案件，經檢察官提起公訴（93年度偵字第5016、
5700號）及移送併案審理（94年度偵字第907、1020、1640、179
6、2065、2764號、臺灣桃園地方法院檢察署94年度偵字第7887
號），本院依簡式審判程序判決如下：
    主  文
壬○○連續結夥三人以上攜帶兇器竊盜，累犯，處有期徒刑貳年
陸月。
扣案如附表編號7、8、10、11所示之竊盜工具均沒收。
    事  實
一壬○○於民國90年間，因違反毒品危害防治條例案件，經本院
  以90年度易字第536號判處有期徒刑8月確定，並於92年6月1日
  縮短刑期執行完畢，竟仍不知悔改，基於意圖為自己不法所有
  之概括犯意，或單獨一人，或與郭淑玲、姜義文（由檢察官另
  行偵查起訴）基於共同之犯意聯絡，除以徒手外，尚持自備之
  鑰匙或攜帶客觀上對人之生命、身體安全構成威脅且具有危險
  性而足供兇器使用之扳手、剪刀、破壞剪、起子等工具，連續
  於附表所示時、地，以如附表所示之犯罪方式，竊取如附表所
  示被害人之財物得手（詳如附表所示）。嗣於如附表所示時、
  地先後為警查獲，並分別扣得如附表扣案物欄所示之竊盜工具
  。
二案經新竹縣警察局竹北分局報請臺灣新竹地方法院檢察署檢察
  官偵查起訴及移送併案審理，暨臺灣桃園地方法院檢察署檢察
  官移送併案審理。
    理  由
一本件被告壬○○所犯竊盜罪、加重竊盜罪等罪，均非死刑、無
  期徒刑、最輕本刑為三年以上有期徒刑之罪，或高等法院管轄
  第一審之案件，被告於本院行準備程序進行中，就被訴事實為
  有罪之陳述，經本院合議庭認合於修正後刑事訴訟法第273條
  之1之規定，裁定進行簡式審判程序，合先敘明。
二認定犯罪事實所憑之證據及認定之理由：
(一)被告對於上開犯罪事實於本院審理時均坦承不諱。
(二)證人夏啟鳳、吳成增、曾富宏、郭淑玲之供證（見93年度偵字
  第5700號偵查卷第5至6頁、94年度偵字第1020號偵查卷第8至
  14 、72至73頁、94年度偵字第1796號偵查卷第12頁、臺灣桃
  園地方法院檢察署94年度偵字第7887號偵查卷18至19、62至63
  頁）。
(三)如附表所示被害人之指述。
(四)物證部分：
1.附表編號1（見93年度偵字第5700號偵查卷）：
  贓物認領保管收據、新竹縣警察局竹北分局扣押物品目錄表、
  新竹縣警察局車輛獲電腦輸入單各乙紙及照片3張（第14至16
  、22至23頁）、扣押物品清單（見本院卷第28頁）。
2.附表編號2（見93年度偵字第5016號偵查卷）：
  新竹縣警察局贓證物認領保管單、車輛竊盜、車牌失竊資料個
  別查詢報表-查詢車輛認可資料、新竹縣警察局竹北分局扣押
  物品目錄表、扣押物品清單、偵查報告及照片各1紙（第9至10
  、12、19、42、48頁）。
3.附表編號3（見94年度偵字第907號偵查卷）：
  新竹縣警察局竹東分局竹東派出所贓物認領保管單、新竹縣警
  察局車輛尋獲電腦輸入單、車輛竊盜、車牌失竊資料個別查詢
  報表-查詢車輛認可資料各乙紙及照片4張（第16、19至22頁）
  。
4.附表編號4（見94年度偵字第1640號）：
  贓物認領保管單1紙（第9頁）。
5.附表編號5、6、7（見94年度偵字第1020號偵查卷）：
  搜索扣押筆錄、新竹縣警察局扣押物品目錄表、扣押物品收據
  、扣押物品清單各1紙、行車執照、贓物認領保管單2紙及照片
  15張（第22至29、31至39、94頁）。
6.附表編號8（見臺灣桃園地方法院檢察署94年度偵字第6979號
  偵查卷）：
  車輛竊盜、車牌失竊資料個別查詢報表-查詢車輛認可資料、
  車輛車牌失竊作業-查詢車輛認可資料、贓物認領保管單、桃
  園縣政府警察局車輛尋獲電腦輸入單、扣押品物清單及扣押物
  照片各1紙（第18、21至25頁）。
7.附表編號9（見94年度偵字第1796號偵查卷）：
  贓物認領保管單、新竹縣警察局車輛尋獲電腦輸入單、桃園縣
  警察局車輛尋獲輸入證明單各乙紙及照片3張（第16至20頁）
  。
8.附表編號10（見94年度偵字第2065號偵查卷）：
  贓物認領保管單、車輛竊盜、車牌失竊資料個別查詢報表-查
  詢車輛認可資料、扣押物品清單各乙紙及照片5張（第16至20
  、59頁）。
9.附表編號11（見臺灣桃園地方法院檢察署94年度偵字第7887號
  偵查卷）：
  贓物認領保管單、扣押物品清單各1紙及照片影本共8張（第32
  至37頁）。
(五)綜上，本件事證已臻明確，被告犯行洵堪認定，應依法論科。
三論罪與科刑：
  按刑法第321條第1項第3款之攜帶兇器竊盜罪，係以行為人攜
  帶兇器竊盜為其加重條件，此所謂兇器，其種類並無限制，凡
  客觀上足對人之生命、身體、安全構成威脅，具有危險性之兇
  器均屬之，且祇須行竊時攜帶此種具有危險性之兇器為已足，
  並不以攜帶之初有行兇之意圖為必要（最高法院79年度臺上字
  第5253號判例意旨參照）。查被告壬○○犯附表編號6、7、8
  、11所示竊盜犯行時，係攜帶扳手、剪刀、破壞剪、起子等物
  （詳如附表所示），以上開工具均為金屬材質，且扣案剪刀甚
  為銳利，俱可為殺傷人之生命、身體之器械，乃具有危險性之
  兇器，被告持以行竊，核其上開各次所為，係犯刑法第321條
  第1項第3款、第4款之結夥三人攜帶兇器加重竊盜罪，至於其
  餘竊盜犯行，則係犯刑法第320條第1項之竊盜罪。被告與郭淑
  玲、姜義文間，就附表編號11所示加重竊盜犯行，有犯意聯絡
  與行為分擔，應論以共同正犯。被告多次竊盜、加重竊盜犯行
  ，犯罪時間緊接，所犯係基本構成要件相同之罪，顯基於概括
  犯意為之，為連續犯，爰依刑法第56條之規定論以一罪，並加
  重其刑。被告前於90年間，因違反毒品危害防治條例案件，經
  本院以90年度易字第53 6號判處有期徒刑8月確定，並於92年6
  月1日縮短刑期執行完畢，有臺灣高等法院被告前案紀錄表1份
  附卷可稽，其於上開有期徒刑執行完畢後5年內，再犯本件有
  期徒刑以上之罪，為累犯，應依刑法第47條規定，遞予加重其
  刑。爰審酌被告年富力強，不思循正當途徑獲取財物，竟一再
  竊取他人所有車輛與財物，嚴重危害社會治安及他人財產安全
  ，且被告於本案遭起訴後，經本院一再通知均不到庭，嗣遭拘
  提到案而釋回後，旋即逃匿無蹤，並於通緝期間再犯多次竊盜
  案件，顯見其漠視他人權益與輕忽法律制裁之心態，惟犯罪後
  尚能坦承犯行等情狀，量處如主文所示之刑。末查，扣案如附
  表編號7、8、10、11所示之剪刀共3把、自備鑰匙1支及破壞剪
  1 支、扳手3支、起子3支、拉線組1組等竊盜工具，為被告犯
  罪所用之物，且屬被告或共犯所有之物，業據被告供陳無訛，
  爰依刑法第38條第1項第2款併予宣告沒收。至於附表編號1、2
  之扣案鑰匙共2把，既非被告所有，自不為沒收之宣告，附此
  敘明。
四適用之法律：
  據上論斷，應依刑事訴訟法第273條之1第1項、第299條第1項
  前段，刑法第28條、第56條、第321條第1項第3款、第4款、第
  47 條、第38條第1項第2款，判決如主文。
本案經檢察官陳宏兆到庭執行職務。
中　　華　　民　　國　　94　　年　　6　　 月　　24　　日
                  刑事第二庭    法  官  鄭子俊
以上正本證明與原本無異。
如不服本判決，應於判決送達後10日內向本院提出上訴狀 （應附
繕本）， 上訴於臺灣高等法院。
                                書記官  沈藝珠
中　　華　　民　　國　　94　　年　　6　　月　 　24　　日
附錄本案論罪科刑法條全文：
刑法第321條
犯竊盜罪而有左列情形之一者，處6月以上、5年以下有期徒刑：
一、於夜間侵入住宅或有人居住之建築物、船艦或隱匿其內而犯
    之者。
二、毀越門扇、牆垣或其他安全設備而犯之者。
三、攜帶兇器而犯之者。
四、結夥三人以上而犯之者。
五、乘火災、水災或其他災害之際而犯之者。
六、在車站或埠頭而犯之者。
前項之未遂犯罰之。
附表：
┌──┬───┬──────┬─────────┬───┬────┬───────┬────┐
│編號│時間  │地點        │竊得財物及行為態樣│被害人│扣案物  │查獲經過      │偵查案號│
├──┼───┼──────┼─────────┼───┼────┼───────┼────┤
│1   │93年9 │新竹縣湖口鄉│車牌號碼FM9-756號 │丙○○│被害人所│93年9月13日20 │93年度偵│
│    │月6日5│波羅村千禧路│重型機車 (見該車鑰│（車主│有之機車│時許，壬○○將│字第5700│
│    │時30分│43巷3號前   │匙插於置物箱未取下│登記為│鑰匙1支 │該機車借予不知│號      │
│    │許    │            │，即持以發動機車後│彭鳳足│        │情之夏啟鳳時，│        │
│    │      │            │竊取得手)         │）    │        │為警於新竹鄉湖│        │
│    │      │            │                  │      │        │口鄉中興村四巷│        │
│    │      │            │                  │      │        │37弄空地旁查獲│        │
├──┼───┼──────┼─────────┼───┼────┼───────┼────┤
│2   │93年9 │新竹鄉湖口鄉│車牌號碼2H-1797號 │己○○│被害人所│93年9月26日1時│93年度偵│
│    │月24日│中興國小旁  │自用小貨車 (建該車│      │有之貨車│30分許，駕駛該│字第5016│
│    │3時許 │            │窗戶未關，及徒手進│      │鑰匙1支 │車為警於新竹縣│號偵查卷│
│    │      │            │入車內後，持車內鑰│      │        │新豐鄉重興村新│        │
│    │      │            │匙啟動開車竊取得手│      │        │市路○○○路口│        │
│    │      │            │)                 │      │        │查獲          │        │
├──┼───┼──────┼─────────┼───┼────┼───────┼────┤
│3   │94年2 │新竹縣新豐鄉│車牌號碼FD-6900號 │甲○○│無      │94年2月4日16時│94年度偵│
│    │月3日 │中崙村產業道│自用小客車(趁該車 │（車主│        │30分許，駕駛該│字第907 │
│    │凌晨3 │路旁        │左後車窗破損之情況│登記為│        │車為警於新竹縣│號偵查卷│
│    │時許  │            │下，伸手將該車車門│林素羚│        │竹東鎮○○路1 │        │
│    │      │            │打開，並持置於該車│）    │        │段559號對面查 │        │
│    │      │            │置物箱之鑰匙，啟動│      │        │獲            │        │
│    │      │            │電門而竊取之)     │      │        │              │        │
├──┼───┼──────┼─────────┼───┼────┼───────┼────┤
│4   │94年2 │新竹市○○路│車牌號碼HJJ-535號 │何怡珍│無      │另犯毒品案件被│94年度偵│
│    │月6日 │23之1號     │重型機車 (持拾獲之│（車主│        │查獲時自白    │字第1640│
│    │14時許│            │鑰匙1把插入該車電 │登記為│        │              │號偵查卷│
│    │      │            │門發動機車後竊得) │何信森│        │              │        │
│    │      │            │                  │）    │        │              │        │
├──┼───┼──────┼─────────┼───┼────┼───────┼────┤
│5   │94年2 │新竹縣湖口鄉│白鐵門2扇(徒手竊取│庚○○│無      │94年2月15日10 │94年度偵│
│    │月7日3│中山路1段367│之)，得手後並出售 │      │        │時許，為警於新│字第1020│
│    │時許  │號          │予知贓之吳成增（業│      │        │竹縣湖口鄉湖中│號偵查卷│
│    │      │            │據檢察官另案聲請簡│      │        │路455號查獲   │        │
│    │      │            │易判決處刑）      │      │        │              │        │
├──┼───┼──────┼─────────┼───┼────┼───────┼────┤
│6   │94年2 │新竹縣湖口鄉│白鐵樓梯4具(持自備│      │作案扳手│同上          │同上    │
│    │月8日2│湖口村大福橋│扳手將鎖於地面之螺│      │1把未扣 │              │        │
│    │2時許 │旁水壩旁    │絲卸下後竊取之)， │      │案      │              │        │
│    │      │            │得手後並出售予知贓│      │        │              │        │
│    │      │            │之吳成增（同上）  │      │        │              │        │
├──┼───┼──────┼─────────┼───┼────┼───────┼────┤
│7   │94年2 │新竹縣湖口鄉│車牌號碼2H-3643號 │戊○○│被告所有│同上          │同上    │
│    │月13日│仁愛路142號 │自用小貨車，車上另│      │剪刀1把 │              │        │
│    │5時許 │旁          │有白鐵箱1個、水電 │      │        │              │        │
│    │      │            │工具材料1批一併竊 │      │        │              │        │
│    │      │            │取(以自備剪刀插入 │      │        │              │        │
│    │      │            │該車電門，啟動電源│      │        │              │        │
│    │      │            │而竊取之)         │      │        │              │        │
├──┼───┼──────┼─────────┼───┼────┼───────┼────┤
│8   │94年3 │新竹縣湖口鄉│車牌號碼Z2-3863號 │辛○○│被告所有│94年3月29日1時│臺灣桃園│
│    │月28日│中興四巷37弄│自用小客車(以自備 │（車主│剪刀1把 │30分，駕駛該車│地方法院│
│    │4、5時│旁空地      │剪刀插入該車電門，│登記為│        │為警於桃園縣新│檢察署94│
│    │許    │            │啟動電源而竊取之) │恆嘉不│        │屋鄉○○○路1 │年度偵字│
│    │      │            │                  │鏽鋼工│        │段東明村21之12│第6979號│
│    │      │            │                  │業有限│        │號前查獲      │偵查卷  │
│    │      │            │                  │公司）│        │              │        │
├──┼───┼──────┼─────────┼───┼────┼───────┼────┤
│9   │94年3 │桃園縣平鎮市│車牌號碼LC-9781號 │乙○○│被害人所│94年4月2日11十│94年度偵│
│    │月31日│龍南路176巷2│自用小貨車(趁該車 │      │有鑰匙1 │40分許，駕駛該│字第1796│
│    │2時許 │號前        │車門未鎖，持置於排│      │把（已發│車搭載不知情之│號偵查卷│
│    │      │            │擋桿旁之鑰匙，啟動│      │還）    │曾富宏為警於新│        │
│    │      │            │電源而竊取之)     │      │        │竹縣湖口鄉中正│        │
│    │      │            │                  │      │        │路與中央街口處│        │
│    │      │            │                  │      │        │查獲          │        │
├──┼───┼──────┼─────────┼───┼────┼───────┼────┤
│10  │94年4 │新竹縣湖口鄉│車牌號碼TJ-9476號 │丁○○│被告所有│94年4月14日13 │94年度偵│
│    │月6日8│安宅一街41號│自用小貨車（以自備│（車主│自備鑰匙│時許，為警於桃│字第2065│
│    │時    │前          │鑰匙發動該車後竊取│登記為│1把     │園縣楊梅鎮中正│號偵查卷│
│    │      │            │之）              │六興實│        │路140巷26號前 │        │
│    │      │            │                  │業有限│        │查獲          │        │
│    │      │            │                  │公司）│        │              │        │
├──┼───┼──────┼─────────┼───┼────┼───────┼────┤
│11  │94年4 │桃園縣觀音鄉│電纜線約55公尺 (姜│崙坪營│共犯姜義│94年4月30日5時│桃園地方│
│    │月30日│崙坪村崙坪營│義文徒手推開營區大│區管理│文所有破│45分許，為警於│法院檢察│
│    │5時45 │區          │門後，推由郭淑玲在│人員尹│壞剪1支 │桃園縣觀音鄉崙│署94年度│
│    │      │            │姜義文所駕駛之KT-9│崢    │、扳手3 │坪村崙坪營區當│偵字第78│
│    │      │            │811號自用小客車上 │      │支、剪刀│場查獲（姜義文│87號偵查│
│    │      │            │負責把風、壬○○與│      │1支、起 │已逃逸）      │卷      │
│    │      │            │姜義文下車攜帶破壞│      │子3支、 │              │        │
│    │      │            │剪1支、拉線機1組、│      │拉線組1 │              │        │
│    │      │            │扳手3支、剪刀1支、│      │組      │              │        │
│    │      │            │起子3支，共同竊取 │      │        │              │        │
│    │      │            │得手)             │      │        │              │        │
└──┴───┴──────┴─────────┴───┴────┴───────┴────┘
